【裁判字號】    97,消債更,1006
【裁判日期】    980320
【裁判案由】    更生
【裁判全文】
臺灣桃園地方法院民事裁定          97年度消債更字第1006號
聲  請  人
即  債務人  甲○○
上列當事人因消費者債務清理事件聲請更生及保全處分，本院裁
定如下：
    主  文
債務人甲○○自民國98年3 月24日下午5 時起開始更生程序。
命司法事務官進行本件更生程序。
聲請人其餘聲請駁回。
    理  由
一、按法院開始更生程序之裁定，應載明其年、月、日、時，並
    即時發生效力。再法院裁定開始更生或清算程序後，得命司
    法事務官，進行更生或清算程序，必要時，得選任律師、會
    計師或其他適當之自然人或法人一人為監督人或管理人。消
    費者債務清理條例第45條第1 項、第16條第1 項分別定有明
    文。
二、聲請意旨略以：聲請人積欠各銀行有擔保及無擔保債務共新
    台幣（下同）4,508,320 元，聲請人原有收入為每月52,000
    元，尚能清償債務，惟聲請人事後之收入減少，已不能清償
    債務，乃於民國97年9 月22日依消費者債務清理條例規定，
    以書面向債權金融機構日盛國際商業銀行請求協商債務清償
    方案，惟協商不成立；因聲請人於95年6 月投資大陸餐飲店
    生意失敗，致積欠債務甚多，又聲請人原來每日工作12小時
    可領固定薪資52,000元，但因公司之工作減少，聲請人之收
    入亦減少，現在之收入僅為35,000元左右，聲請人並有配偶
    及二名年幼之子女須扶養，於繳納房屋貸款每月25,150元及
    生活必需支出（含水電、膳食、交通、勞健保費、子女教育
    費等）後，已無法再清償無擔保部分之借款，是聲請人顯無
    力償還債務，上開情事並非聲請人主觀上惡意不履行清償義
    務，實係客觀上有不可歸責於聲請人之事由，又聲請人無擔
    保或無優先權之債務總額並未逾1,200 萬元，復未經法院裁
    定開始清算程序或宣告破產，爰聲請更生等語。
三、查聲請人主張之事由，已據其提出全戶戶籍謄本、債權人清
    冊、95年度及96年度綜合所得稅各類所得資料清單、財產歸
    屬資料清單、財團法人金融聯合徵信中心查詢個人資料單、
    前置協商不成立通知書、存摺紀錄單、水電費收據、大樓管
    理費收據、汽車燃料費、勞工保險投保資料等影本為證，核
    與其陳述相符；另依行政院主計處公告之最低生活費（以每
    年家庭收支調查，計算出平均每人每月消費支出之60 %為最
    低生活費），台灣省（含桃園縣）平均每人每月最低生活費
    為94年（8,770 元）、95年（9,210 元）、96年（9,509 元
    ）、97年（9,829 元），而聲請人陳報之家庭4 人每月生活
    開支共約26,658元，並未超出上開金額，且聲請人係因公司
    減少工作時數致其收入亦減少，以致無法清償債務，是本院
    認其情形與消費者債務清理條例第3 條規定有不能清償債務
    或不能清償之虞者之規定相符。此外，又查無聲請人有消費
    者債務清理條第6 條第3 項、第8 條或第46條各款所定駁回
    更生聲請之事由存在，則聲請人聲請更生，洵屬有據，應予
    允許；並依首揭規定命司法事務官進行本件更生程序，爰裁
    定如主文。
四、按法院就更生或清算之聲請為裁定前，得因利害關係人之聲
    請或依職權，以裁定為保全債務人財產、限制債權人對於債
    務人行使債權，及停止對於債務人財產強制執行程序之保全
    處分，消費者債務清理條例第19條第1 項第1 、2 、3 款定
    有明文。另消費者債務清理條例第48條第2 項規定，法院裁
    定開始更生程序後，對於債務人不得開始或繼續訴訟及強制
    執行程序。本件聲請人雖另外聲請保全處分，惟本院既准予
    更生之聲請，揆諸前揭條文規定，既准予更生裁定，對債務
    人之訴訟及強制執行程序即受限制，因此顯無再予裁定保全
    處分之必要，故聲請人此部分保全處分之聲請，失其所據，
    應予駁回，爰裁定如主文第3 項所示。
中    華    民    國    98    年    3     月    20    日
                   民事第一庭 法  官  潘進柳
上為正本係照原本作成
本裁定不得抗告。
本裁定已於98年3月24日下午5時公告。
中    華    民    國    98    年    3     月    23    日
                              書記官  谷貞豫


司法院資訊處製作；財團法人民間司法改革基金會備份。
